臺灣臺南地方法院民事裁定
111年度抗字第103號
抗  告  人  葉承翰  

相  對  人  合迪股份有限公司

法定代理人  陳鳳龍  
上列當事人間請求本票裁定強制執行事件，抗告人對於民國111
年8月5日本院司法事務官所為裁定（111年度司票字第2239號）
提起抗告，本院裁定如下：
    主    文
抗告駁回。
抗告程序費用新臺幣壹仟元由抗告人負擔。
    理    由
一、相對人於原審為本件聲請時主張：其執有抗告人與原審相對
    人進佶營造有限公司（下稱進佶公司）、葉士銘、陳寶妃共
　　同簽發如原裁定附表所示之本票1紙（下稱系爭本票），並
    免除作成拒絕證書，詎其向抗告人提示未獲付款，為此依票
　　據法第123條之規定聲請裁定許可強制執行等情，業據提出
    系爭本票為證；原裁定認與票據法第123條之規定相符，予
    以准許。
二、抗告意旨略以：抗告人父親葉士銘經營之進佶公司，因工程
　　需添購機具，故向相對人借貸，葉士銘當時需要連帶保證人
　　，抗告人遂在不甚知情之狀況下簽名。抗告人畢業後即在進
　　佶公司幫忙，薪水多半交由葉士銘運用。抗告人因父母葉士
　　銘、陳寶妃於民國111年7月22日車禍身亡，進佶公司頓時停
　　擺，抗告人亦失了工作，且有學貸尚未清償完畢，祖父母亦
　　需經濟上之幫助，抗告人目前實無力負擔，望能降低還款金
　　額，並予以分期，為此請求廢棄原裁定等語。
三、按執票人向本票發票人行使追索權時，得聲請法院裁定後強
　　制執行，票據法第123條定有明文。又本票執票人依上開規
    定，聲請法院裁定許可對發票人強制執行，係屬非訟事件，
　　此項聲請之裁定，及抗告法院之裁定，僅依非訟案件程序，
　　以形式上審查強制執行許可與否已足，並無確定實體上法律
　　關係存否之效力，如發票人就票據債務之存否或數額有爭執
　　時，應由發票人提起確認之訴，以資解決（最高法院94年度
　　台抗字第1057號、94年度台抗字第938號、84年度台抗字第2
　　2號裁定意旨參照）。
四、經查，相對人主張之上開情事，業據提出系爭本票為證；而
    原審就系爭本票為形式上審查後，認其已具備本票各項應記
　　載事項而合於票據法第120條規定，裁定准許強制執行，於
    法核無違誤。抗告人雖稱父母驟逝，一時間無力清償，祈能
　　降低還款金額，並以分期方式清償等節，經核係屬實體法律
　　關係之爭議，揆諸前揭最高法院裁定意旨，抗告人如係希望
　　能與相對人就如何償還本票債務事宜協商者，應由抗告人另
　　循途徑與相對人達成和解或調解以資解決，非本件非訟程序
　　所得審究。原裁定為許可強制執行之裁定，於法並無不合。
　　抗告人提起本件抗告，為無理由，應予駁回。
五、復按非訟事件程序費用，除法律另有規定外，由聲請人負擔
　　；前項費用之負擔有相對人者，準用民事訴訟法有關訴訟費
　　用之規定；依法應由關係人負擔費用者，法院裁定命關係人
　　負擔時，應一併確定其數額，非訟事件法第21條第1項前段
　　、第2項、第24條第1項分別定有明文；訴訟費用，由敗訴之
　　當事人負擔，民事訴訟法第78條亦有規定。本件抗告既經駁
　　回，抗告程序費用自應由敗訴之抗告人負擔；又抗告人提起
　　本件抗告，除繳納抗告費新臺幣（下同）1,000元外，別無
    其他訴訟費用之支出，故本件程序費用額確定為1,000元，
    並應由敗訴之抗告人負擔。
六、據上論結，本件抗告為無理由，依非訟事件法第46條、第21
    條第2項、第24條第1項，民事訴訟法第495條之1第1項、第4
    49條第1項、第78條、第95條，裁定如主文。
中　　華　　民　　國　　111 　年　　9 　　月　　30　　日
                    民事第四庭  法  官  張家瑛
以上正本證明與原本無異。
本裁定除以適用法規顯有錯誤為理由，不得再抗告。如提起再抗
告，應於收受後10日內委任律師為訴訟代理人向本院提出再抗告
狀，並繳納再抗告費新臺幣1,000元。 
中　　華　　民　　國　　111 　年　　9 　　月　　30　　日
                                書記官  陳雅婷